【裁判字號】    88,易,2451
【裁判日期】    900313
【裁判案由】    偽造文書等
【裁判全文】
臺灣臺北地方法院刑事判決                        八十八年度易字第二四五一號
    公  訴  人  臺灣臺北地方法院檢察署檢察官
    被      告  乙○○
右列被告因偽造文書等案件，經檢察官提起公訴（八十八年度偵字第一０二七二號）
，本院判決如左：
    主  文
壹、乙○○故買贓物，累犯，處有期徒刑肆月，如易科罰金以佰元折算壹日。
貳、乙○○偽造署押，足以生損害於他人，累犯，處有期徒刑伍月，如易科罰金以
    佰元折算壹日；下列文書上所示「丙○○」偽造署押各一枚，均沒收：(1)台北市
    政府警察局保安大隊第一中隊八十八年五月一日下午二十時筆錄、(2)同晚二十時
    十分筆錄、(3)同晚十九時告知單通知聯與存根聯、(4)同晚二十三時五十分告知單
    。
、應執行有期徒刑柒月，如易科罰金以佰元折算壹日，下列公文書上所偽造「丙
    ○○」偽造署押各一枚，均沒收：(1)台北市政府警察局保安大隊第一中隊八十八
    年五月一日下午二十時筆錄、(2)同晚二十時十分筆錄、(3)同晚十九時告知單通知
    聯與存根聯、(4)同晚二十三時五十分告知單。
    事  實
一、乙○○前有詐欺、違反麻醉藥品管理條例等多項前科，其於八十一年間因詐欺、
    違反麻醉藥品管理條例案件，分別經台灣板橋地方法院判處有期徒刑十月、六月
    ，均告確定，嗣經定執行刑為有期徒刑一年二月確定，因與他案接續執行，於八
    十五年七月四日假釋，八十六年六月三十日假釋期滿。但何君並未徹底悔改，於
    民國八十八年四月三十日六時許，在台北市○○區○○路附近，適有年籍不詳黃
    姓男子出售行動電話一具（號碼：九二七九八二七號）係甲○○○於八十七
    年十月十六日失竊，何君明知係來源不明之贓物，仍以遠低於市價之新台幣（下
    同）一千五百元購買使用。直到次日（五月一日）十九時五十分許，在台北市○
    ○路與廣州街口被警員因他案緝獲，並扣得上述行動電話。台北市政府警察局保
    安大隊第一中隊警員在中正第二分局泉州街派出所，告知其刑事案件權利，接連
    於當日二十時及二十時二十分訊問。乙○○為躲避追緝，竟於同晚十九時在上址
    ，於告知單通知聯、存根聯及筆錄，偽造其兄長「丙○○」簽名；當時晚二十三
    時五十分復在告知單上再偽簽「丙○○」簽名，致生損害於丙○○，稍後為警識
    破。
二、案經台北市政府警察局中正第二分局報請台灣台北地方法院檢察署檢察官偵查起
    訴。
    理  由
一、右述偽造丙○○簽名部分，乙○○先後於警訊、檢訊及本院審理時坦白承認（見
    偵卷第四頁正反面、第二四頁背面、審卷第八五頁），並有前述筆錄二份及告知
    單在卷（見偵卷第六、十、十一、十四、十五頁），復有乙○○口卡影本在卷可
    證。此部分事證明確，被告犯行足堪認定。
二、右述故買贓物事實，何君矢口否認犯罪，辯稱：手機是我跟丁○○買的，我在萬
    華地區賣二手貨，他來跟我推銷，他講他是做西服的。我向警員、檢察官說對方
    姓劉。我本身對手機不瞭解。這支行動電話應該不是贓物，領據簽名人不是失主
    ，失竊報告是在保安大隊才做的，可能是警察陷害我。（見審卷第八五、八六、
    九十、九一頁）。經調查：
    (1)右述行動電話確係甲○○○於右述時間失竊，此有王君警訊筆錄、失竊報告與
      領據各一份在卷（見偵卷第七、十二、十三頁）；且王君當場說明失竊時即向
      蘆洲分局報案。被告空言王君與警方共同誣陷，顯非事實。
    (2)再者，被告先後於警局、檢察署表明出售者係黃姓男子（見偵卷第五頁背面、
      第二四頁背面）；審理中無端翻供，改稱對方是丁○○，已有可疑。經傳喚劉
      君亦未出庭做證，顯見被告辯解實屬卸責之詞，不足採信。
    (3)被告自承對手機並不瞭解，竟以一千五百元代價購入，遠低於市場行情，又不
      能交待來源，應認其明知為來源不明贓物仍加以購買。
    綜上論述，此部分事證明確，被告所辯不足採信，犯行足堪認定。
二、核被告所為，分係犯刑法第三百四十九條第二項故買贓物罪（起訴書誤載為同條
    第一項）、第二百十七條第一項偽造署押罪。何君接連數次偽造他人簽名行為，
    時空密接，犯罪構成要件相同，顯係一個偽造署押罪之數個動作，為接續犯；又
    檢察官就犯罪事實一部起訴者，其效力及於全部，刑事訴訟法第二百六十七條定
    有明文，公訴人雖僅就被告偽造筆錄上簽名行為起訴，但此部分與告知單上偽造
    簽名行為有接續犯之法律上一罪關係，應由本院併予審理，附此說明。何君所犯
    上述兩罪，行為互異，犯意各別，應分論併罰。
三、此外，被告有事實欄所載之犯罪科刑執行情形，此有台灣台北地方法院檢察署刑
    案資料查註紀錄表一份、台灣高等法院被告全國前案紀錄表二份在卷可考，其受
    有期徒刑執行完畢後，五年以內再犯有期徒刑以上之本罪，為累犯，應依法加重
    其刑。本院審酌上揭諸情，並考量被告素行狀況不佳、甫經假釋期滿竟再度犯罪
    、因他案通緝方被查獲、犯罪原因與手段、教育程度、其行為對被害人所生危害
    程度、犯罪後態度等一切情狀，分別量處如主文所示之刑，並諭知其易科罰金之
    折算標準（佰元折算壹日相當於新台幣玖佰元折算壹日），再定其執行刑及易
    科罰金折算標準。事實欄所載偽造「丙○○」署押共五枚，應依法宣告沒收。
據上論斷，應依刑事訴訟法第二百九十九條第一項前段、刑法第三百四十九條第二項
、第二百十七條第一項、第二百十九條、第四十七條、第四十一條第一、二項、第五
十一條第五款、罰金罰鍰提高標準條例第一條前段、第二條，判決如主文。
中      華      民      國      九十      年    三      月      十三    日
                                臺灣台北地方法院刑事第一庭
                                      法  官  吳燁山
右正本證明與原本無異。
如不服本判決，應於判決送達後十日內，向本院提出上訴狀。
                                      書記官  王黎輝
中      華      民      國      九十      年    三      月      十三    日
附錄本案論罪科刑法條全文：
刑法第三百四十九條
收受贓物者，處三年以下有期徒刑、拘役或五百元以下罰金。
搬運、寄藏、故買贓物或為牙保者，處五年以下有期徒刑、拘役或科或併科一千元以
下罰金。
因贓物變得之財物，以贓物論。
刑法第二百十七條
盜用印章、印文或署押，足以生損害於公眾或他人者，亦同。
偽造印章、印文或署押，足以生損害於公眾或他人者，處三年以下有期徒刑。


司法院資訊處製作；財團法人民間司法改革基金會備份。
